臺灣臺南地方法院刑事判決　　　　　 93年度交簡上字第141號
上　訴　人　臺灣台南地方法院檢察署檢察官
被　　　告　甲○○　男　21歲（民國73年1月3日生）
上列被告因過失傷害案件，上訴人不服本院九十三年度交簡字第
一五五二號中華民國九十三年十一月二十三日第一審判決（聲請
案號：93年度偵字第8519、9137號；移送併辦：94年度偵字第85
4 號），提起上訴，本院管轄之第二審合議庭判決如下：
    主  文
上訴駁回。
甲○○緩刑貳年。
    事  實
一、甲○○於民國九十三年二月十七日下午八時二十五分許，騎
    乘車號ＸＱＣ─九五五號重型機車，沿台南縣麻豆鎮○○路
    自東往西方向直線行駛，行經忠孝路四五之二號前時，本應
    注意機車在市區道路行駛，時速不得超過五十公里，及機車
    行駛時，駕駛人應注意前狀況，並隨時保持必要之安全措施
    ，而依當時情形，又非不能注意，竟疏未注意，以時速六十
    公里之速度超速行駛，而撞及適時由南往北穿越道路，本應
    注意未設有行人穿越道亦非禁止穿越之路段穿越道路時，應
    注意左右有無來車，始可小心迅速穿越，並非不能注意，亦
    疏未注意之行人乙○○，致乙○○受有右脛骨粉粹性骨折、
    左鎖骨骨折、胸壁挫傷、頭部外傷之傷害。甲○○於肇事後
    ，未被有偵查犯罪職務之公務員發覺前，向據報至現場處理
    之臺南縣警察局麻豆分局車禍處理小組警員，主動表示其為
    上揭肇事之機車駕駛人，並陳述肇事經過，自首而受裁判。
二、案經乙○○訴由臺南縣警察局麻豆分局報請臺灣臺南地方法
    院檢察署檢察官偵查後聲請以簡易判決處刑及移送併辦。
    理  由
一、前揭事實，業據被告甲○○於本院審理時坦承不諱，核與告
    訴人乙○○指訴情節大致相符，復有台灣省台南區車輛行車
    事故鑑定委員會鑑定書、道路交通事故調查報告表、財團法
    人基督教長老教會新樓醫院診斷證明書及交通事故現場蒐證
    照片附卷可稽，被告自白核與事實相符，事證明確，其犯行
    應足認定。
二、核被告所為，係犯刑法第二百八十四條第一項前段之過失傷
    害罪。原審以被告犯行明確，依刑事訴訟法第四百四十九條
    第一項前段、第四百五十四條第二項，刑法第二百八十四條
    第一項前段、第六十二條前段、第四十一條第一項前段、罰
    金罰鍰提高標準條例第一條前段、第二條，判處拘役五十日
    ，並諭知易科罰金，以三百元折算一日，認事用法，俱無不
    合，量刑亦屬妥適。上訴意旨並未指出原判決有何不當，並
    無理由，應予駁回。末查，被告未曾受有期徒刑以上刑之宣
    告，有台灣高等法院被告全國前案紀錄表在卷可按，其因一
    時失慮致罹刑典，復參酌被告於本院管轄第二審審理時已與
    告訴人達成民事和解，當庭賠償新台幣二十五萬元，已獲告
    訴人諒解等情，其經此偵審教訓及刑之宣告後，應知警惕而
    無再犯之虞，本院因認所宣告之刑以暫不執行為當，併予宣
    告緩刑二年，用啟自新。末查，台灣台南地方法院檢察署檢
    察官移送併辦之事實（94年度偵字第854號）與前揭論罪科
    刑之事實係同屬單純一罪，事證均屬相同，本院自應併予審
    判，附此敘明。
據上論斷，應依刑事訴訟法四百五十五條之一第一項、第三項、
第三百六十八條，刑法第七十四條第一款，判決如主文。
本案經檢察官丙○○到庭執行職務
中　　華　　民　　國　　94　　年　　5　　月　　19 　日
　　　　　　　　　刑事第六庭  審判長  法  官  陳忠鎣
                                      法  官  林勝利
                                      法　官　鍾邦久
以上正本證明與原本無異。
本件不得上訴。
      　　　　　　　　　　　　　　　　書記官　張豐榮
中　　華　　民　　國　　94　　年　　5　　月　　19 　日
